

SOBRE MÍ

Ingeniero informático con experiencia en todas las fases del software, desde la concepción y el diseño hasta la implementación y el despliegue. Tengo un amplio dominio tanto del desarrollo backend como del frontend, y poseo un sólido conocimiento de la arquitectura del software y del sistema. Estoy preparado para enfrentar desafíos complejos y brindar soluciones de calidad a medida que se requieran

ENLACES

Portafolio: https://pparce.github.io/

Linkedin:

https://www.linkedin.com/in/ppar ce/

IDIOMAS

ESPAÑOL

INGLES

DATOS PERSONALES

Fecha de nacimiento 26/11/1993

Nacionalidad

Cuba

PEDRO PABLO **ARCE**



Habana, 10700, Cuba



pedropablo2337@gmail.com

EXPERIENCIA LABORAL

STOREBOW

La Habana, Cuba oct. 2019 - jun. 2020

Desarrollador Full-Stack

Creador de tiendas en línea con servicio multitenant. (Angular, Django) Participé en la creación del sistema de administración central de la plataforma y toda la parte de administración de la tienda en el admin del usuario. En este proyecto, contribuí a la creación de varios módulos, entre los que se destacan el módulo tenant, el módulo customer, el módulo order, el módulo design v el módulo Statistics.

MASCOTA

La Habana, Cuba jun. 2020 - nov. 2020

Desarrollador Full-Stack

Aplicación móvil de tipo red social para interactuar con la comunidad local de dueños de mascotas. (Flutter, Django) Aquí estuve a cargo del desarrollo completo de la aplicación móvil y del backend encargado de gestionar todas las interacciones de la

Landing Page Construya al Costo: Página de presentación de la

constructora argentina Construya al Costo. (React)

CONSTRUCTORA ARGENTINA CONSTRUYA AL COSTO

La Habana, Cuba dic. 2020

GRUPO POSE

La Hahana Cuha ene. 2021 - mar. 2022

Desarrollador Full-Stack

Desarrollador Front-End

Serie de proyectos para administrar los distintos departamentos y procesos de gestión. (Angular, Django) En este proyecto, formé parte de un equipo que desarrolló diferentes gestores administrativos. Participé tanto en el desarrollo del frontend como del backend.

LIGA ABOGADOS

La Habana, Cuba abr. 2022 - ago. 2023

Desarrollador Full-Stack

Página principal y admin de una liga de fútbol amateur. (Angular, Django) Este proyecto fue creado por mí en su totalidad, tanto el frontend como el backend. Aquí se gestionó toda la información, los equipos, las noticias, las estadísticas, los torneos, etc.

LIGA STYLO PADEL La Habana, Cuba

sep. 2022 - oct. 2022

Desarrollador Full-Stack

Página principal y admin de una liga de pádel semiprofesional. (Angular, Django) Este proyecto, al igual que el anterior, fue creado en su totalidad por mí, tanto el frontend como el backend. Se gestionó toda la información, los equipos, las noticias, las estadísticas, los torneos, etc.

ODONTÓLOGO

La Habana, Cuba nov. 2022 - mar. 2023

Desarrollador Full-Stack

Proyecto de gestión de una clínica argentina de odontología. (Angular, Django) Fui el creador completo tanto del frontend como del backend. El proyecto contaba con una página principal de información para el público y un administrador central para gestionar tanto la información mostrada en la página principal como toda la parte de gestión de la clínica.

ARTESSE PROJECT

Desarrollador Full-Stack Freelance

Página de un proyecto de arte cubano. (Angular, Django) Se desarrolló una página principal para el público con un módulo de subasta de obras de arte y un administrador para gestionar la información mostrada y todo el proceso de la subasta.

ACADEMIA GOLDEN

La Habana, CUba

Desarrollador Fron-End Freelance

Aplicación móvil para clientes de la academia. (Flutter) La aplicación incluye funciones para cursos, servicios, sistema de referidos y usuarios.

EDUCACIÓN

LAS CIENCIAS **INFORMÁTICAS (UCI)** La Habana, Cuba

UNIVERSIDAD DE

Ingeniería en ciencias de la computación La Universidad de las Ciencias Informáticas (UCI) en La Habana,

Cuba, es una institución destacada que ofrece una formación sólida en Ingeniería Informática. Con un fuerte enfoque en la innovación y la investigación, el programa de la UCI combina la teoría y la práctica, preparando a los estudiantes para ser líderes en el desarrollo y aplicación de tecnologías de la información, satisfaciendo así las demandas del creciente sector de las TIC.

OSVALDO HERRERA La Habana, Cuba

ARQUITECTO DE SOFTWARE

TRABAJO EN FOUIPO

PYTHON

REACT NATIVE

2011

Técnico medio en Informática

HABILIDADES

HTML	CSS
JAVA SCRIPT	JAVA
DART	SQL
NO SQL	ANGULAR (8,9,10,11,12,13,14,15)
RXJS	REACT
REDUX (ANGULAR Y REACT)	VUE
NODE.JS	NEST.JS
NEXT.JS	MYSQL
POSTGRES	POSTGRES
SCRUM	GIT
JIRA	TRELLO
JEFE DE PROYECTO	ANALISTA

ARQUITECTO DE SISTEMAS

HABILIADADES DE LÓGICA DE

PROGRAMACIÓN

MONGODB